# 请教陈版有关预计未来无增值税销项，如何处理尚未抵扣的进项VAT？

提问人：joannally 时间：2013-12-23 10:54:13
请教陈版，若公司在某地的分公司预计未来已无销售等业务发生，也即无法取得销项增值税，那么账面尚未抵扣的进项VAT余额是否应该计提准备？计入资产减值损失还是销售成本？（倘若当年度仅有少量销售额）或者应该如何处理？

回答人：chenyiwei
企业应当根据对该分公司业务发展的规划等，考虑未来能否使该分公司产生足够大的销项税额，以实现其进项税额的抵扣效益。如果在进行了一切必要的筹划活动之后，发现确实这部分进项税额在可预见的未来将无法获得抵扣，则应当考虑对其计提减值准备，将该项“其他流动／非流动资产”的账面价值减记到预计很可能实现抵扣的金额。

提问人：joannally 时间：2013-12-24 12:25:31
谢陈版，也就是需要计提资产减值损失么？就如同应收账款等资产一样操作么？

回答人：chenyiwei
是的。待抵扣进项税额实际上是纳税人对国家享有的一项债权，后续通过抵扣销项税额的方式获得结算。所以，当预计未来无法获得足够多的销项税额用以实现抵扣利益时，就应当将其计提减值准备。

提问人：markhunter 时间：2016-12-15 21:08:15
陈老师，这个处理有具体出处吗？

回答人：chenyiwei
任何资产（库存现金除外）都有减值的可能性，相应地也都可能需要计提减值准备。